【裁判字號】    95,上更(一),543
【裁判日期】    951212
【裁判案由】    毒品危害防制條例等
【裁判全文】
臺灣高等法院刑事判決             95年度上更(一)字第543號
上  訴  人  臺灣桃園地方法院檢察署檢察官
上  訴  人
即  被  告  甲○○
指定辯護人  扶助律師曹運蘭律師
上  訴  人
即  被  告  乙○○
指定辯護人  扶助律師黃均熙律師
上  訴  人
即  被  告  丁○○
指定辯護人  義務律師許碧真律師
上列被告等因違反毒品危害防制條例等案件，不服臺灣桃園地方
法院92年度訴字第1591號，中華民國94年7月20日第一審判決（
起訴案號：臺灣桃園地方法院檢察署92年度偵字第2672號、92年
度偵字第3059號、92年度偵字第5726號、92年度偵字第6347號、
92年度偵字第12465號、92年度偵續字第208號，聲請併案審理案
號：臺灣桃園地方法院檢察署94年度偵字第14527號），提起上
訴，經判決後由最高法院發回更審，本院判決如下：
    主  文
原判決關於甲○○被訴意圖販賣而持有第一級毒品、行使偽造私
文書及應執行刑部分，乙○○製造具殺傷力之改造槍彈及應執行
刑部分暨丁○○部分均撤銷。
甲○○行使偽造私文書，足以生損害於公眾及他人，處有期徒刑
柒月，如附表一編號1至10所示之偽造署押沒收。又意圖販賣而持
有第一級毒品，處有期徒刑拾年陸月，扣案第一級毒品海洛因淨
重玖點零玖公克，沒收銷燬之，海洛因外包裝重伍點柒柒公克、
、電子磅秤壹台，均沒收之。應執行有期徒刑拾年捌月，如附表
一編號1至10所示之偽造署押沒收，扣案第一級毒品海洛因淨重玖
點零玖公克，沒收銷燬之，海洛因外包裝重伍點柒柒公克、電子
磅秤壹台，均沒收之。
乙○○未經許可，製造可發射子彈具有殺傷力之改造槍枝，處有
期徒刑陸年，併科罰金新臺幣拾貳萬元，罰金如易服勞役，以新
臺幣貳仟元折算壹日，如附表二、三所示之物均沒收。
丁○○意圖供行使之用而收集偽造之通用紙幣，處有期徒刑參年
，如附表四所示之物沒收。
    事  實
一、甲○○前於民國89年間，因違反槍砲彈藥刀械管制條例案件
    ，經臺灣新竹地方法院以89年度訴字第469號判處有期徒刑3
    月，併科罰金10,000元確定，上開有期徒刑執行至91年7月3
    0日、罰金部分易服勞役則執行至同年9月2日。甲○○雖於
    同日出監，然因另犯毒品危害防制條例案件及竊盜案件，經
    臺灣新竹地方法院分別以90年度訴緝字第24號判處有期徒刑
    8月、91年度竹北簡字第22號判處有期徒刑5月確定，上開二
    罪與前述槍砲彈藥刀械管制條例案件再經臺灣新竹地方法院
    以92年度聲字第183號定應執行刑有期徒刑1年3月，甲○○
    乃於92年2月21日入監執行，嗣並接續執行其另犯之妨害自
    由罪、施用毒品罪、贓物罪、竊盜罪、脫逃罪等案件，現仍
    在監執行中（甲○○於上開有期徒刑執行完畢前即再犯本案
    ，不構成累犯，起訴書此部分記載容有誤會）。詎甲○○於
    91年9月2日出監後之期間，仍不知悔改，於下列時間、地點
    ，分別為下列犯行：
    (一)甲○○於92年2 月6 日凌晨0 時10分許，在桃園縣桃園市
      ○○街7 號前為警查獲時，因首揭已確定之竊盜案件待執
      行及另犯脫逃罪，正為臺灣新竹地方法院檢察署通緝中。
      其因恐遭偵審機關發現真實身分將無法交保，復因熟知胞
      弟江睦懋（已改名為江汶諺）出生日期、國民身分證統一
      編號、戶籍地址等年籍資料，竟冒用江睦懋名義應訊接受
      調查，並基於行使偽造私文書之犯意，於附表一所示時間
      、地點，在如附表一編號1至編號9所示之文件上，偽簽「
      江睦懋」之簽名及按捺指印而偽造署押（偽造署押之文件
      及偽造之簽名、指印數量，詳如附表一所示），並在附表
      一編號10所示之刑事委任狀上，偽簽「江睦懋」簽名1枚
      ，以表明「江睦懋」本人委任不知情之洪大明律師到場辯
      護之意旨，提出於桃園縣政府警察局桃園分局清溪派出所
      承辦警員林重呈而行使之，足以生損害於真正名義人江睦
      懋及偵查犯罪機關文書製作與偵查犯罪之正確性。嗣台灣
      新竹地方法院檢察署借提外出追查脫逃罪一案，經甲○○
      向新竹市警察局主動供出上情，始得知依法偵辦。
    (二)甲○○明知海洛因係毒品危害防制條例第2條第2項第1款
      所列之第一級毒品，不得非法施用、持有，以自己施用之
      犯意，於不詳時、地向綽號「阿忍」之成年男子購買海洛
      因後，竟意圖販賣，將購得海洛因加以分裝，伺機販賣他
      人圖利，嗣於92年1月29日下午3時30分許及同年2月6日零
      時10分許，為警分別在國道三號高速公路北向71公里處及
      桃園縣桃園市○○街7號前查獲，並扣得海洛因17包（合計
      淨重為2.97公克，起訴書載為毛重6.5公克，應予更正）、
      8包（合計淨重6.12公克，起訴書載為毛重8公克，應予更
      正）、電子磅秤1臺及及非供本件犯罪所用分裝袋1大包、
      吸食器1組、杓子1支及記事本1本等物。
二、乙○○明知可發射子彈具有殺傷力之槍枝、具有殺傷力之子
    彈，均屬槍砲彈藥刀械管制條例管制之物品，非經主管機關
    許可，不得製造、持有，竟基於未經許可製造可發射子彈具
    有殺傷力之改造槍枝及製造具有殺傷力之改造子彈之犯意，
    於92年初某日，在桃園縣中壢市「大江國際購物中心」4 樓
    之華山槍型道具店內，購入數量不詳之玩具槍枝（含彈匣）
    、玩具子彈，另自不詳地點購入如附表五所示之改造工具及
    材料後，即在其桃園縣中壢市○○路4樓租屋處內，將上開
    所購玩具槍枝換裝金屬槍管，改造成具有殺傷力之方式製造
    槍枝，同時將玩具子彈、土造金屬彈殼填裝底火或火藥作為
    引爆發射動力，安裝金屬鋼珠或土造金屬作為彈頭，改造為
    具有殺傷力之子彈，而一次製造如附表二、附表三所示之具
    有殺傷力之改造槍枝及改造子彈並持有之。除如附表二所示
    之改造槍枝、子彈，因被甲○○取走而併同甲○○為警查獲
    外，餘分別於下列時、地為警查獲：92年2月6日，因警員在
    桃園縣龍潭鄉○○街與神農路口「格林汽車旅館」對面，尋
    得乙○○所使用之懸掛9P-2881號車牌（乙○○所竊，業經本
    院判決有罪確定）、原車牌號碼為8T-2813號自用小客車（乙○○強盜所得，業經本院判決有罪確定），而查獲如附表三
    編號1至編號12所示之物；92年3月1日，乙○○因如犯竊盜犯
    行為警查獲（竊盜部分業經本院判決有罪確定），而帶同警
    員於同日晚間21時30分許，前往桃園縣龍潭鄉○○路大湖底6
    鄰6號菜園旁其藏身處，起獲如附表三編號13至編號29所示之
    改造槍枝、子彈及改造工具及材料；另乙○○於92年2月19日
    ，攜帶如附表三編號30至編號37所示之改造槍枝、子彈，偕
    同友人丙○○、甲○○至吳瑞堂位在桃園縣桃園市縣○路與
    民安街口附近之租住處拜訪後，因故將上開改造槍、彈遺留
    該處，丙○○代乙○○攜離後，於同年2月21日欲將之返還，
    卻為路人江玉蝦發覺有異報警處理，而於92年3月1日遭到逮
    捕（丙○○此違反槍砲彈藥刀械管制條例案件，經原審以93
    年度訴字第90號判處有期徒刑1年2月，併科罰金200,000元在
    案），而為警循線扣得如附表三編號30至37所示之物，並查
    悉槍枝來源。
三、丁○○因積欠其女友莊月婷之舅舅即綽號「小蔣」之莊明書
    30,000元，擬以偽造通用紙幣搪塞。遂基於意圖供行使而收
    集偽造通用紙幣之犯意，先於92年2月13日撥打電話予莊明
    書相約將於92年2月15日凌晨0時許，在新竹縣竹東鎮○○路
    下公館車站還款，嗣於92年2月14日晚間，搭乘其友人綽號
    「柳丁」劉志鈞之駕駛車號LN－9798號自用小客車，搭載不
    知情之莊月婷、林馨妤、林瑞龍等人，一同前往桃園縣桃園
    市桃園火車站前與甲○○碰面，向其調取面額30,000元之偽
    造通用紙幣，同日晚間22時30分許抵達後，甲○○已駕駛另
    一車號不詳之自用小客車停在對街處等候，丁○○隨即下車
    至甲○○駕車處，自甲○○取得以信封袋包妥如附表四所示
    之偽造通用紙幣而收集之，其後返回劉志鈞所駕駛之車號LN
    －97 98號之自用小客車旁，將之交付予不知情之劉志鈞，
    囑託其於當晚24時許前，將前開信封持往新竹縣竹東鎮○○
    路下公館車站交給莊月婷之舅舅即綽號「小蔣」之莊明書，
    經劉志鈞允諾後，丁○○即與莊月婷搭上甲○○所駕駛車號
    不詳之自用小客車而與劉志鈞等人分開。嗣92年2月15日凌
    晨1時30分許，因警員高斯丁、葉賢良、許亦德、宋開民等
    人接獲線報有綽號「柳丁」者駕駛車號LN－9798黑色自用小
    客車在新竹客運下公館車站前持有偽鈔，乃於同日凌晨2時
    許前往緝捕，除查獲已將林馨妤、林瑞龍送回住處之劉志鈞
    ，並扣得上述偽造通用紙鈔，嗣復由劉志鈞之供述後，始循
    線查悉上情。
四、案經內政部警政署國道公路警察局第六警察隊、新竹市政府
    警察局、桃園縣政府警察局桃園分局分別報告及新竹縣政府
    警察局竹東分局報告臺灣新竹地方法院檢察署檢察官呈請臺
    灣高等法院檢察署檢察長核轉臺灣桃園地方法院檢察署檢察
    官偵查起訴，暨桃園縣政府警察局中壢分局報告臺灣桃園地
    方法院檢察署、臺灣桃園地方法院檢察署檢察官自動檢舉、
    新竹縣政府警察局竹東分局報告臺灣新竹地方法院檢察署檢
    察官、臺灣新竹地方法院檢察署檢察官自動檢舉後，分別移
    送併案審理。
    理  由
一、訊據上訴人即被告甲○○對於偽造署押部分固坦承不諱，但
    否認有意圖販賣而持有海洛因之犯行，辯稱：偽造署押部分
    係自首，持有毒品海洛因部分，係自己施用，並非販賣，亦
    無意圖販賣之意圖，我向丁○○借車時，車上就有電子磅秤
    及分裝袋云云；上訴人即被告乙○○、丁○○均否認上揭事
    實欄所示犯行，被告甲○○被告乙○○辯稱：我沒有製造槍
    械，我沒有工具，沒辦法製造槍械，我只有持有，江富源、
    丙○○說我製造槍械，是因為我跟他們有糾紛云云；被告丁○○辯稱：當初甲○○拿給我時，當時是用信封袋裝的，我
    沒有打開看，不知道是偽鈔云云。經查：
    (一)檢察官職司追訴犯罪，就審判程序之訴訟構造言，檢察官
      係屬與被告相對立之當事人一方，偵查中對被告以外之人
      所為之偵查筆錄，或被告以外之人向檢察官所提之書面陳
      述，性質上均屬傳聞證據。自理論上言，如未予被告反對
      詰問、適當辯解之機會，一律准其為證據，似有違當事人
      進行主義之精神，對被告之防禦權亦有所妨礙；然而現階
      段刑事訴訟法規定檢察官代表國家偵查犯罪、實施公訴，
      必須對於被告之犯罪事實負舉證之責，依法其有訊問被告
      、證人及鑑定人之權，證人、鑑定人且須具結，而實務運
      作時，偵查中檢察官向被告以外之人所取得之陳述，原則
      上均能遵守法律規定，不致違法取供，其可信性極高，為
      兼顧理論與實務，乃於修正刑事訴訟法時，增列第159條
      之1第2項，明定被告以外之人（含被害人、證人等）於偵
      查中向檢察官所為陳述，除顯有不可信之情況者外，得為
      證據（最高法院93年台上字第2397號、94年台上字第629
      號判決意旨參照）。本件證人江睦懋、丁○○、莊明書、
      劉志均、江富源於偵查中之陳述，係經具結擔保其陳述之
      可信性，且查無任何非出自任意性之可能，並無顯不可信
      之情況，可認有證據能力。又被告以外之人於審判外之陳
      述，雖不符合同法第159條之1至第159條之4之規定，但經
      當事人於審判程序同意作為證據，法院審酌該言詞陳述或
      書面陳述作成時之情況，認為適當者，亦得為證據，當事
      人、代理人或辯護人於法院調查證據時，知有第159條第1
      項不得為證據之情形，而未於言詞辯論終結前聲明異議者
      ，視為有前項之同意，此觀諸同法第159條之5規定甚明。
      查本判決下列所引用之各該被告以外之人於審判外之陳述
      ，皆屬傳聞證據，惟係員警依法定程序取得，抑或被告、
      辯護人於原審或本院審理時表示無意見而不予爭執，且迄
      至言詞辯論終結前亦未再聲明異議，本院審酌上開證據資
      料製作時之情況，尚無違法不當及證明力明顯過低之瑕疵
      ，亦認為以之作為證據應屬適當，故揆諸前開規定，爰逕
      依刑事訴訟法第159條之5規定，認前揭證據資料均有證據
      能力，合先敘明。
    (二)被告甲○○部分：
      1.被告甲○○就事實欄一、(一)部分之行使偽造私文書犯行
        ，迭於歷次偵審中供承不諱（見第6347號偵查卷第3頁
        、第793號偵查卷第15、1 6頁、原審卷一第107頁、本
        院卷第90頁）時供承不諱，核與證人即被害人江睦懋（
        改名為江汶諺）先後於警詢、偵查時（見第3059號偵查
        卷第74頁、第4537號偵查卷第165頁、第6347號偵查卷
        第5、26頁）證述內容均相符，被告甲○○對於江睦懋
        上開陳述均不爭執，依前開說明，自有證據能力，並有
        如附表一所示其上有偽造「江睦懋」署押之簽名、指紋
        之文件、委任狀（見第3059號偵查卷第5至10、12至14
        、35至44、46、63頁）在卷可稽；復以被告甲○○偽以
        江睦懋名義按捺之上開指紋送請鑑定結果，該指紋確屬
        被告甲○○之指紋，亦有內政部警政署刑事警察局92年
        8月28日刑紋字第0920164119號鑑驗書附卷可參（見第
        793號偵查卷第30至32頁），被江富源對於該鑑驗書亦
        不爭執，足認被告甲○○此部分自白與事實相符，其偽
        造署押、行使偽造私文書之犯行，均堪認定。
      2.被告甲○○就事實欄一、(二)之意圖販賣而持有第一級毒
        品犯行部分，被告甲○○雖辯稱：92年1月29日為警查
        獲時所扣得之第一級毒品海洛因17包（合計淨重2.97公
        克）、分裝袋1包、電子磅秤1臺、吸食器1組、杓子1支
        及記事本1本等物，其中海洛因是自己施用之毒品，電
        子秤、分裝袋非其所有，是向丁○○借車時就在車上；
        92 年2月6日為警扣得之海洛因8包（合計淨重6.12公克
        ）亦均是供自己使用之毒品云云。惟查：
        警方於92年1月29日下午3時30 分許及同年2月6日零
          時10分許，分別在國道三號高速公路北向71公里處及
          桃園縣桃園市○○街7號前查獲，並扣得海洛因17包
          （合計淨重為2.97公克，起訴書載為毛重6.5公克，
          應予更正，外包裝重3.47公克）、8包（合計淨重6.
          12公克，起訴書載為毛重8公克，應予更正，外包裝
          重2.30公克）、電子磅秤1臺、記事本1本等物，被告
          於警訊時即坦承為其所有，而該項毒品經送驗結果，
          證實係海洛因17包，淨重為2.97公克，外包裝重3.47
          公克，另8包，淨重6.12公克，外包裝重2.30公克，
          此有法務部調查局92年3月7日調科壹字第080006157
          號、第000000000號鑑定通知書2份附卷可按。
        被告甲○○於警詢中已坦承：我有吸食海洛因，扣案
          電子磅秤、分裝袋是我的等語（見第2672號偵查卷第
          6頁），被告甲○○雖於偵查時供稱：警詢不實在，
          是警察叫我這樣說，沒有遭警察刑求，扣案海洛因及
          電子磅秤是在車上搜到，車子是向別人借的，我沒有
          吸海洛云云（見第2672號偵查卷第69、94頁），非僅
          與其後於偵審中自白確有施用海洛因等情不符（詳後
          述），且證人即同案被告丁○○於偵查時否認扣得之
          電子磅秤、分裝袋係伊所有（見第2672號偵查卷第10
          4頁），而被告江富源於原審時供承：警詢自白均是
          出於自由意願（見原審卷三第149頁），並供稱：我
          跟丁○○借車，毒品買好後我自己分裝成17包（見原
          審卷三第139頁），可見當時於車上查獲之電子磅秤
          等物，均係被告江富源所有，以供分裝海洛因販賣所
          用。
        被告甲○○固於原審偵審時供承扣案海洛因係供自己
          施用，核與查扣之吸食器1組、杓子1支等施用毒品工
          具等情相符，而被告查獲當時，亦確有施用第一級毒
          品海洛因之事實，經臺灣新竹地方法院以92年度訴字
          第606號判處有期徒刑7月確定，有該判決書存卷可按
          。惟本件扣案海洛因數量非少，如僅供被告自己施用
          ，何須隨身準備電子磅秤？況按海洛因係易受潮之物
          ，而被告前後分別攜帶以分裝袋包裝之17包、8包海洛
          因，被告又何以甘冒受潮之風險，預先將毒品分袋包
          裝？均與常理不符，參以被告於警詢、原審審理時供
          稱：欲以每包一千元另售他人，販賣毒品所得來買毒
          品供自己施用；毒品買好後我自己分裝成17包，按買
          的量換算一包約一千元等語（見第2672號偵查卷第6頁
          、原審卷三第149頁），可見被告固以自己施用購入扣
          案之海洛因，惟因欲以販賣毒品所得再購入毒品供自
          己施用，故另基於意圖販賣而持有扣案海洛因無疑。
        被告甲○○雖於警詢時供稱：最近開始販賣海洛因，
          約賣2、3次，約1至2千元不等，往來帳冊是我所有等
          語（見第2672號偵查卷第7頁），證人即員警盧建文
          於原審審理時，亦證稱：「（被告是否在警詢中供稱
          有販賣海洛因？情形如何？）他講不出來，他自己承
          認販賣，我們有追問他，但是他答不出來，沒有辦法
          交代。」（見原審卷二第116頁）。惟查扣案之帳冊
          記事本記載：「羅1000元」、「竹北強2000元」、「
          龍先拿3克，欠5千」、「佳洋2000」、「柳丁13000
          元，紙3000元」、「阿俊2000元」、「阿正2000元」
          、「輝哥：細半的一半」、「竹北偉1千元」、「阿
          仁30000，355000元」、「小偉鬼8100元」（見第267
          2號偵查卷第61頁），非僅與被告甲○○供稱之販賣
          2、3次不符，且其中金額有高達355000元，亦與被告
          所供約1至2千元不等等語不同，則該記事本所載內容
          是否確為被告販賣毒品帳冊，已屬可疑，此外，公訴
          人亦不能舉證筆記本所列綽號「羅」、「竹北強」等
          人確有其人存在，亦無從確認渠等向被告江富源購買
          毒品，而本件扣案之毒品海洛因數量雖非少，但持有
          毒品之原因不一，不能單以數量多寡而推測必然基於
          意圖營利而販入，且被告於歷次偵審中始終否認販賣
          毒品犯行，並無證據足認被告有何販賣海洛因之事實
          ，依罪疑惟輕之理，僅能認定被告甲○○意圖販賣而
          持有扣案海洛因，不能僅憑被告甲○○於警詢之自白
          或推測之法逕認被告確有販賣毒品犯行。
      (三)被告乙○○部分：
        1.被告乙○○就事實欄二之製造如附表二、三所示改造
          槍枝、子彈犯行，業經被告於原審審理時坦承：我有
          改造手槍，我是在大江購物中心的華山道具店，時間
          大約是在甲○○被查獲手槍前的1、2個月左右，在我
          當時租的桃園縣中壢市○○路的公寓中，就是MARCH車
          上找到的改造工具改造的，我是一次改造，子彈也是
          同時改造等語（見原審卷一第151、152頁）。另被告
          乙○○製造改造槍枝子彈之犯行為警查獲時，確有同
          時查獲製造槍枝、子彈所需之工具、材料（詳如附表
          五所示），被告於偵查時亦坦承該工具、材料均係其
          所有（見第5726號偵查卷第21頁）；而上開槍枝、子
          彈具殺傷力之事實，則有內政部警政署刑事警察局92
          年4月14日刑鑑字第0920020257號槍彈鑑定書（見第2
          672號偵查卷第138至143頁）、92年5月7日刑鑑字第0
          920026441號槍彈鑑定書（見第3059號偵查卷第114至
          122頁）、92年5月7日刑鑑字第0920026441號槍彈鑑
          定書（見第3059號偵查卷第114至122頁）、92年5月
          27日刑鑑字第0920037193號函（見第3059號偵查卷第
          103頁）、92年5月7日刑鑑字第0920034513號槍彈鑑
          定書（見第3036號偵查卷第37至44頁）、92年4月17
          日刑鑑字第0920034539號槍彈鑑定書（見第4573號偵
          查卷第71至73頁）、92年5月5日刑鑑字第0920035872
          號槍彈鑑定書（見第4573號偵查卷第85至88頁）、92
          年5月12日刑鑑字第0920033058號槍彈鑑定書（見第
          4573號偵查卷第100至112頁）在卷可稽，被告乙○○
          對於上開鑑定書均無異議（見本院卷第192頁），足
          認被告乙○○確有製造具殺傷力之改造槍枝、子彈之
          行為無疑。
        2.被告乙○○雖於警詢時供稱：我先至桃園內壢地區大
          江購物中心四樓華山模型槍店購買玩具槍，再拿去別
          處予他人改造，我朋友阿仁問我要不要改槍，因阿仁
          從事車床工作，就拿給他改造，另有部分是向阿坤拿
          槍管改造（見第3059號偵查卷第96、97頁），惟查，
          被告於偵審時已坦承確有改造槍枝、子彈，且扣案製
          造槍枝、子彈之工具、材料均係其所有，則被告吳家
          陽既自有能力改造槍枝、子彈，自無交由他人代工之
          理，且綽號阿仁、阿坤之人始終未到案陳述，是否果
          有其人已非無疑，不能僅憑被告乙○○於警詢時之片
          面之詞而認定其與阿仁、阿坤之人共同製造槍支、子
          彈。              ...
        3.又，被告乙○○雖於原審及本院審理時改稱上開槍枝
          子彈非其所製造，並辯稱是向「阿昆」所買，改造工
          具則非其所有，之前所以承認改造，是以為買來這個
          樣子就算改造云云（見原審卷二第4頁、原審卷三第5
          、157、158頁，本院卷第90頁），然被告乙○○於偵
          、審對於其製造槍彈之時間、地點、方式均交代甚詳
          ，顯難認其有何誤解所訊問題之處，且被告乙○○於
          本院審理時亦坦承：我承認有組裝槍支（見本院卷第
          192頁），益證上開扣案改造槍枝工具、材料確為被
          告乙○○所有，核與證人丙○○於本院審理時所證親
          見被告乙○○拆解組裝修理槍支等情相符（見本院卷
          第189、190頁），況倘被告乙○○係向他人購入改造
          槍枝，則何須自行修理？又扣案之工具、材料如非被
          告乙○○所有，且具有相當之技術，則其何以能自行
          拆解修理槍支？足認被告乙○○辯詞與上開事證顯不
          相符，所辯應係事後卸責之詞，不足採信。
      (四)被告丁○○部分
        1.訊據被告丁○○雖矢口否認收集偽造通用紙幣犯行，
          辯稱是被告甲○○欠莊明書錢，事先將如附表四所示
          之偽造通用紙幣以信封包妥，要其交給劉志鈞，託劉
          志鈞交給莊明書，不知道是偽鈔云云。惟查，證人莊
          明書於偵訊時，業已證稱並不認識被告甲○○，借錢
          之人是被告丁○○，被告丁○○有打電話表示要還錢
          等語（見第939號偵查卷第103、104頁），證人劉志均
          亦於偵查時證述：是被告丁○○要其將信封袋交與莊
          明書，並要其到下公館的加油站等莊明書等語無誤（
          見第939號偵查卷第35、67頁，互核一致，足認本件扣
          案之偽鈔均係被告丁○○所交付。證人莊明書雖於原
          審審理時改稱：甲○○亦有與其電話聯絡，不知向其
          借錢之人究係被告甲○○或被告丁○○，且其認識「
          小江」即甲○○，但直接說「甲○○」不會認識（見
          原審卷二第122至124頁）云云，然證人莊明書倘連被
          告甲○○之名均不知悉，何以借錢語陌生之人，顯違
          常情；又，被告甲○○以證人身分於本院審理時證述
          ：我是透過丁○○向莊明書借錢，還錢也是透過陳惟
          仁云云（見本院卷第190頁反面），然卻稱「應該不是
          借，而是拿給丁○○」（見本院卷第190頁反面），亦
          有前後矛盾之瑕疵，二人所陳均難採信。復參以被告
          丁○○與劉志鈞為當兵同梯，莊明書則是被告女友莊
          月婷之叔叔，分經證人莊明書、劉志鈞（見第939號
          偵查卷第67頁、原審卷二第124頁）確認屬實，則本院
          依被告丁○○、甲○○與證人莊明書、劉志鈞之親疏
          關係判斷，向莊明書借款，且託劉志鈞將偽造通用紙
          幣交與莊明書之人，應係被告丁○○無疑。另如附表
          四所示之紙幣經鑑定結果，確均係偽造通用紙幣，有
          中央銀行發行局92年2月14日臺央發字第0920010351號
          函（見第2672號偵查卷第115、116頁）及中央印製廠
          92年7月1日中印發字第0920002939號函（見第3059號
          偵查卷第123、124頁）在卷可證。足認被告丁○○確
          有收集偽造通用紙幣之犯行。
        2.被告丁○○雖辯稱僅知信封內裝的是錢，不知是偽造
          通用紙幣云云，然被告丁○○於警詢時，先是辯稱被
          告甲○○告知不能看是何物，將東西直接交給劉志鈞
          即可，其完全不知信封內為何物云云（見第3033號偵
          查卷第7、8頁），嗣於原審及本院審理時，亦一再辯
          稱係被告甲○○所交付供以清償被告甲○○自己積欠
          莊明書之債務，急於撇清該債務與自己之關係。惟查
          被告甲○○於原審審理時供稱：被告丁○○在其車上
          接到電話，知道劉志鈞被警察查獲，有告知其要小心
          點（見原審卷一第113頁），倘被告丁○○對於交付
          偽鈔一節，均不知情，何以知悉劉志鈞遭逮捕後隨即
          通知甲○○要小心點？顯見被告丁○○對信封袋內所
          裝之物係偽造通用紙幣，知之甚稔，被告丁○○上開
          辯詞並不足採，其犯行堪予認定。又，本件僅能證明
          被告丁○○有收集偽造通用紙幣之犯行，並無證據足
          認其尚有偽造通用紙幣之犯行，依罪疑惟輕之理，應
          為被告有利之認定。
      (五)綜上，被告甲○○、乙○○、丁○○上揭犯行，事證明
        確，均堪認定，應依法論科。
二、(一)按海洛因係毒品危害防制條例第2條第1項第1款列管之第
      一級毒品。核被告甲○○所為，就事實欄一、(一)部分，係
      犯刑法第216條、第210條之行使偽造私文書罪；就事實欄
      一、(二)部分，係犯修正前毒品危害防制條例第5條第1項意
      圖販賣而持有第一級毒品罪。被告甲○○於同一次冒名應
      訊過程中，先後於如附表一所示之文件上偽造「江睦懋」
      署押，仍屬單一犯意接續多次行為，侵害一個法益，應為
      接續犯，屬單純一罪，且被告偽造署押之行為，為偽造私
      文書之階段行為，而偽造私文書之低度行為復為行使偽造
      私文書之高度行為所吸收，均不另論罪。被告甲○○上開
      所犯二罪，罪名互殊、犯意各別，應分論併罰。另被告甲○○行為後，於92年7月9日經總統公布修正毒品危害防制
      條例全文，並於93年1月9日施行，惟關於該條例第5條第1
      項之罪，其構成要件及法定刑均無修正，並無較有利之情
      形，應依刑法第2條第1項前段適用行為時之修正前規定論
      處。被告甲○○行為後，刑法第62條自首之規定業於94年
      2 月2日修正公布，於95年7月1日施行，修正前規定「減
      輕其刑」，經修正後改為「得減輕其刑」，經比較結果，
      修正後規定對於被告較為不利，應依刑法第2條第1項前段
      適用修正前之規定。查被告甲○○所犯行使偽造私文書部
      分，係在警方未發覺其犯行之前，主動供出，此有新竹市
      警察局刑事案件移送書記載「經向台灣新竹地方法院檢察
      署借提外出追查脫逃罪一案，經江嫌供述，始得知右情依
      法偵辦」等語可徵（見第6374號偵查卷第1頁反面），應
      依修正前刑法第62條規定減輕其刑。
    (二)被告乙○○製造槍枝後，槍砲彈藥刀械管制條例於94年1
      月26日修正公布部分條文，於同年月28日生效。修正前槍
      砲彈藥刀械管制條例第11條全部刪除，移置修正後同條例
      第8條，同條例第12條則未經修正。而修正前槍砲彈藥刀
      械管制條例第11條第1項之法定刑為「5年以上有期徒刑，
      併科新臺幣1千萬元以下罰金。」，修正後同條例第8條第
      1項之法定刑為「無期徒刑或5年以上有期徒刑，併科新臺
      幣1千萬元以下罰金。」，比較修正前、後之規定，以修
      正前之槍砲彈藥刀械管制條例第11條第1項對被告乙○○
      較為有利，依刑法第2條第1項前段，應適用修正前槍砲彈
      藥刀械管制條例第11條第1項規定論處。至於被告乙○○
      製造具有殺傷力子彈犯行部分，因適用之法條並未修正，
      自應適用現行槍砲彈藥刀械管制條例第12條第1項之規定
      論處。核被告乙○○所為，係犯修正前槍砲彈藥刀械管制
      條例第11條第1項之未經許可製造可發射子彈具有殺傷力
      之改造槍枝罪，以及該條例現行第12條第1項之未經許可
      製造子彈罪。被告乙○○未經許可製造槍枝、子彈後，進
      而持有之行為，其持有之低度行為，為製造之高度行為所
      吸收；而製造槍枝過程，持有槍管等槍枝主要組成零件之
      行為，係製造槍枝之階段行為，均不另論罪。被告乙○○
      於相同時間、地點，基於同一製造手槍、子彈之犯意，以
      接續之改造行為，接連製造如附表二、三所示之槍枝及子
      彈，分別成立一未經許可製造可發射子彈具有殺傷力之改
      造槍枝罪及未經許可製造子彈罪，又其一行為觸犯上開二
      罪，依刑法第55條想像競合犯之規定，應從較重之修正前
      槍砲彈藥刀械管制條例第11條第1項之未經許可製造可發射
      子彈具有殺傷力之改造槍枝罪處斷。公訴人就被告製造如
      附表三所示槍枝、子彈之犯行雖未起訴，然該部分事實與
      起訴之犯罪事實具有實質上一罪、想像競合犯之裁判上一
      罪關係，本為起訴效力所及，本院應併予審究。另公訴意
      旨雖認被告乙○○與綽號阿仁、阿坤之成年人共同改造手
      槍、子彈，惟並無證據被告確與綽號阿仁、阿坤之人共同
      實行上開犯行，已如前述，應予指明。
    (三)按刑法第196條第1項所謂意圖供行使之用而收集偽造通用
      紙幣之罪，祗以供行使之意思將偽造通用紙幣收集到手後
      ，即屬既遂，至嗣後之行使與否，於其犯罪之成立無關。
      核被告丁○○所為，係犯刑法第196條第1項意圖供行使之
      用而收集偽造通用紙幣罪。公訴意旨雖認被告另犯刑法第
      196條第1項後段交付偽造通用紙幣罪，公訴人並於原審到
      庭增列丁○○尚犯「行使偽鈔未遂」（見原審卷四第113頁
      ）。惟按刑法第196條第1項後段交付偽造通用紙幣罪，係
      指以供行使之用之意思，將偽幣移轉於他人；次按間接正
      犯係利用無刑事責任之人實施自己所欲犯之罪而成立，故
      必以被利用人之行為係犯罪行為為先決條件，如被利用人
      之行為不成犯罪，則利用者，自亦無犯罪之可言（最高法
      院27年上字第672號判例參照）。又按刑法第25條所謂已
      著手於犯罪行為之實行，係指對於構成犯罪要件之行為，
      已開始實行者而言，若於著手此項要件行為以前之準備行
      動，係屬預備行為，除法文有處罰預備犯之明文，應依法
      處罰外，不能遽以未遂犯罪論擬（最高法院30年上字第68
      4號判例參照）。查被告丁○○僅係利用不知情之劉志鈞
      轉交偽造通用紙幣予莊明書，其主觀上並無供行使之犯意
      而將偽鈔移轉予劉志鈞，自不成立交付偽造通用紙幣罪；
      雖其目的是對莊明書行使偽鈔，然本件係因警方依線報於
      劉志鈞尚未著手交付偽鈔予莊明書前即予逮捕，依前開說
      明，既被利用之劉志鈞尚未著手犯行，自無成立犯罪可言
      ，則被告丁○○亦不能成立行使偽造通用紙幣罪之未遂。
      另公訴意旨認被告甲○○與被告丁○○間，就上開犯行，
      有犯意聯絡及行為分擔，應論共同正犯，經本院審理結果
      ，被告甲○○係為自己收集偽造貨幣後交付予丁○○，並
      無證據足認與被告丁○○共犯上開收集偽造通用紙幣之行
      為，公訴人此部分所指，容有誤會，附此敘明。又，按95
      年7月1日修正刑法施行前，刑法分則編有關罰金刑之貨幣
      單位係銀元，應適用罰金罰鍰提高標準條例第1條、第5條
      之規定，按各該具體條文制定或修正之時間先後，定其提
      高之倍數。惟被告行為後，刑法施行法增訂第1之1條，於
      95年6月14日經總統公布施行，該條規定：「中華民國94
      年1月7日刑法修正施行後，刑法分則編所定罰金之貨幣單
      位為新臺幣。94年1月7日刑法修正時，刑法分則編未修正
      之條文定有罰金者，自94年1月7日刑法修正施行後，就其
      所定數額提高為30倍。但72年6月26日至94年1月7日新增
      或修正之條文，就其所定數額提高為3倍」。被告丁○○
      所犯意圖供行使之用而收集偽造通用紙幣罪，其法定刑規
      定得併科五千元以下罰金，依增訂刑法施行法第1之1條之
      規定，其罰金以新台幣為單位，數額應提高30倍。此與修
      正前之罰金以銀元為單位，並依罰金罰鍰提高標準條例提
      高10倍，而新台幣與銀元之比例為1：3，換算結果亦為30
      倍者，並無不同。是適用修正刑法施行法第1之1條結果，
      對被告並無較有利之情形，應依刑法第2條第1項前段之規
      定，適用行為時之罰金罰鍰提高標準條例第1條前段規定
      。
三、原審予被告甲○○、乙○○、丁○○上開部分論罪科刑，固
    非無見。惟查：被告甲○○主動向警察機關申告其偽造署
    押、行使偽造私文書之犯行，原審未予審酌其自首情形，又
    被告甲○○意圖販賣而持有第一級毒品海洛因，原審卻認不
    成立犯罪，均有未洽；被告乙○○係自己製造槍支、子彈
    ，原審僅憑其有瑕疵之自白逕認其與綽號阿仁、阿坤之人共
    同犯之，尚有不合；被告丁○○上開所犯應成立意圖供行
    使之用而收集偽造通用紙幣罪，原審竟認成立行使偽造通用
    紙幣罪之未遂，亦有違誤。被告等上訴否認犯行固無理由，
    檢察官上訴指摘原判決不當，為有理由，應由本院將原判決
    各該部分（含定應執行刑部分）撤銷改判。爰審酌被告甲○○、乙○○、丁○○上開犯行，對社會所生危害非淺，及其
    犯罪之動機、目的、手段、素行、生活狀況、智識程度及否
    認犯行、被告甲○○自首行使偽造私文書犯行之犯罪後態度
    等一切情狀，量處被告甲○○關於行使偽造私文書部分，有
    期徒刑柒月，意圖販賣而持有第一級毒品部分有期徒刑拾年
    陸月，被告甲○○行為後，刑法第51條第5款關於數罪併罰
    應執行刑部分，亦於95年7月1日修正施行，修正後新法係提
    高有期徒刑上限至30年，對於被告並無較為有利，應依刑法
    第2條第1項前段，適用修正前舊法定其應執行拾年捌月；被
    告乙○○處有期徒刑陸年，併科罰金新臺幣拾貳萬元。又關
    於罰金易服勞役期間之規定，修正前刑法第42條第3項規定
    以1一元以上三元以下（即新台幣300元至900元）折算一日
    ，最長為6個月，修正後刑法第42條第5項則提高為1年，但
    同條第3項規定「易服勞役以新台幣一千元、二千元或三千
    元折算一日」，則上開諭知之罰金拾貳萬元以每日2000元折
    算一日計算，顯較修正前規定較為有利，應依刑法第2條第1
    項後段規定，適用較有利於被告之裁判時法律即新法計算易
    服勞役標準，並諭知罰金如易服勞役，以新台幣貳千元折算
    壹日。被告丁○○處有期徒刑參年。
四、關於刑法第38條沒收規定，業於94年2月2日修正公布，於95
    年7月1日施行，修正後規定僅係將舊法「犯人」一詞改為「
    犯罪行為人」，對於本件認定並無較為有利，依刑法第2條
    第1項前段，應適用修正前舊法之規定；又被告甲○○應依
    修正前毒品危害防制條例第5條第1項意圖販賣而持有第一級
    毒品罪論處，則沒收之從刑亦應依修正前該條例規定宣告之
    。(一)被告甲○○部分：扣案如附表一編號1至10所示之偽造
    署押，不問屬於犯人與否，應依刑法第219條沒收，編號10
    之偽造私文書，係經存卷為公文書之一部分，不另宣告沒收
    。扣案第一級毒品海洛因淨重九點零九公克，應依修正前毒
    品危害防制條例第18條第1項沒收銷燬之，海洛因外包裝重
    五點七七公克，業經與毒品分離鑑定，既係用以包裹毒品，
    防其裸露、潮濕，便於攜帶販賣，與電子磅秤一台均為供本
    件犯罪所用之物，應依修正前毒品危害防制條例第19條第1
    項之規定宣告沒收；扣案分裝袋一大包係普通常見之包裝物
    品，不能認定係供包裝本件查獲毒品所用或預備之用，記事
    本一本之內容，不能證明係供販賣毒品記帳所用，吸食器一
    組、杓子一支則為施用毒品工具，均非供本件犯罪所用之物
    ，不予宣告沒收。(二)被告乙○○部分：附表二、三之物，分
    屬改造槍枝、子彈，係違禁物；改造工具及材料則屬供犯罪
    所用之物，分別依修正前刑法第38條第1項第1款、第2款沒
    收之。(三)被告丁○○部分，附表四所示之偽造之通用紙幣，
    不問屬於犯人與否，應依刑法第200條沒收之。
五、聲請併案審理部分：臺灣桃園地方法院檢察署94年度偵字第
    14527號移送併辦意旨略以：被告乙○○於92年底某日，自不
    詳處所購得改造工具及材料後，即在桃園縣新屋鄉九斗村36
    號之鐵皮屋內，將購之仿BERETTA廠M9半自動手槍製造之玩具
    手槍換裝土造金屬槍管改造成具有殺傷力手槍（槍支管制編
    號0000000000、0000000000）、仿SIG SAUER廠半自動手槍製
    造之玩具手槍換裝土造金屬槍機、槍管改造成具有殺傷力手
    槍（槍支管制編號0000000000），同時改造具有殺傷力之土
    造子彈，而未經許可持有之，並藏放在上開住處，因認其涉
    犯槍砲彈藥刀械管制條例第8條第4項、第12條第4項之罪嫌。
    惟查，被告乙○○僅承認持有上開改造槍枝及子彈，其餘物
    品則否認為其所有，而證人袁倫均亦證稱未見被告乙○○有
    製造之行為（見原審卷三第94至96頁），既無積極證據證明
    上開槍枝、子彈為被告乙○○所製造，且其持有槍支、子彈
    行為與本院上開論罪科刑犯行相距近一年，二者罪名不同，
    行為態樣亦相異，尚難認有何實質上或裁判上一罪之關係，
    自非起訴效力所及，本院無從併予審究，應退回由權責機關
    另行處理。
據上論斷，應依刑事訴訟法第369條第1項前段、第364條、第299
條第1項前段，修正前槍砲彈藥刀械管制條例第11條第1項、第4項
，現行槍砲彈藥刀械管制條例第12條第1項、第4項，修正前毒品
危害防制條例第5條第1項、第18條第1項、第19條第1項，刑法第
11條前段、第2條第1項前、後段、第196條第1項、第200條、第2
16條、第210條、第219條、第55條、第51條第5款（修正前）、
第9款、第62條前段（修正前）、42條第3項，罰金罰鍰提高標準
條例第1條前段，判決如主文。
本案經檢察官鄭富銘到庭執行職務
中    華    民    國    95    年    12    月    12    日
                  刑事第十二庭審判長法  官  蔡永昌
                                     法  官 張正亞
                                     法  官 陳榮和
以上正本證明與原本無異。
如不服本判決，應於收受送達後十日內向本院提出上訴書狀，其
未敘述上訴之理由者並得於提起上訴後十日內向本院補提理由書
（均須按他造當事人之人數附繕本）。
                                     書記官 劉麗芬
中    華    民    國    95    年    12    月    14    日
附錄：本案論罪科刑法條全文
修正前槍砲彈藥刀械管制條例第11條第1項、第4項
未經許可製造販賣或運輸第四條第一項第一款所稱其他可發射金
屬或子彈具有殺傷力之各式槍砲者，處五年以上有期徒刑，併科
新台幣壹仟萬元以下罰金。
未經許可持有寄藏或意圖販賣而陳列第一項所列槍砲者，處一年
以上七年以下有期徒刑，併新台幣七百萬元以下罰金。
槍砲彈藥刀械管制條例第12條
未經許可，製造、販賣或運輸子彈者，處 1 年以上 7 年以下有
期徒刑，併科新台幣 500 萬元以下罰金。
未經許可，持有、寄藏或意圖販賣而陳列子彈者，處 5 年以下有
期徒刑，併科新台幣 300 萬元以下罰金。
第 1 項至第 3 項之未遂犯罰之。
中華民國刑法第196條
(行使收集或交付偽造變造通貨、幣券罪)
行使偽造、變造之通用貨幣、紙幣、銀行券，或意圖供行使之用
而收集或交付於人者，處三年以上十年以下有期徒刑，得併科五
千元以下罰金。
收受後方知為偽造、變造之通用貨幣、紙幣、銀行券而仍行使，
或意圖供行使之用而交付於人者，處五百元以下罰金。
第一項之未遂犯罰之。
中華民國刑法第200條
(沒收物之特例)
偽造、變造之通用貨幣、紙幣、銀行券，減損分量之通用貨幣及
前條之器械原料，不問屬於犯人與否，沒收之。
中華民國刑法第216條
(行使偽造變造或登載不實之文書罪)
行使第二百十條至第二百十五條之文書者，依偽造、變造文書或
登載不實事項或使登載不實事項之規定處斷。
中華民國刑法第210條
(偽造變造私文書罪)
偽造、變造私文書，足以生損害於公眾或他人者，處五年以下有
期徒刑。
中華民國刑法第219條
(沒收之特例)
偽造之印章、印文或署押，不問屬於犯人與否，沒收之。
毒品危害防制條例第5條第1項
意圖販賣而持有第一級毒品者，處無期徒刑或10年以上有期徒刑
，得併科新臺幣7百萬元以下罰金。
附表一（應沒收之物：表列「偽造之署押」）：
┌──────────────────────────────────┐
│偽造署押之文件：                                                    │
├──┬───────┬─────┬─────┬──────┬────┤
│編號│文  件  名  稱│偽造之時間│偽造之地點│偽造之署押  │承辦警員│
├──┼───────┼─────┼─────┼──────┼────┤
│1   │指認江睦懋刑案│92年2月6日│桃園縣政府│「江睦懋」指│林重呈  │
│    │資料照片（江睦│          │警察局桃園│印3 枚、簽名│        │
│    │懋原名為江源淵│          │分局青溪派│1 枚        │        │
│    │）            │          │出所      │            │        │
├──┼───────┼─────┼─────┼──────┼────┤
│2   │「江睦懋」之指│92年2月6日│桃園縣政府│「江睦懋」指│林重呈  │
│    │紋卡片        │          │警察局桃園│印20枚      │        │
│    │              │          │分局青溪派│            │        │
│    │              │          │出所      │            │        │
├──┼───────┼─────┼─────┼──────┼────┤
│3   │40張1 千元偽造│92年2月6日│桃園縣政府│「江睦懋」簽│林重呈  │
│    │紙幣之照片    │          │警察局桃園│名12枚、指  │        │
│    │              │          │分局青溪派│印38枚      │        │
│    │              │          │出所      │            │        │
├──┼───────┼─────┼─────┼──────┼────┤
│4   │指認乙○○之相│92年2月6日│桃園縣政府│「江睦懋」簽│林重呈  │
│    │片            │          │警察局桃園│名1 枚、指印│        │
│    │              │          │分局青溪派│1 枚        │        │
│    │              │          │出所      │            │        │
├──┼───────┼─────┼─────┼──────┼────┤
│5   │扣案品名欄    │92年2月6日│桃園縣政府│「江睦懋」簽│林重呈  │
│    │              │          │警察局桃園│名1 枚、指印│        │
│    │              │          │分局青溪派│1 枚        │        │
│    │              │          │出所      │            │        │
├──┼───────┼─────┼─────┼──────┼────┤
│6   │偵訊（調查）筆│92年2月6日│桃園縣政府│「江睦懋」簽│林重呈  │
│    │錄第1 次      │          │警察局桃園│名2 枚、指印│        │
│    │              │          │分局青溪派│2 枚        │        │
│    │              │          │出所      │            │        │
├──┼───────┼─────┼─────┼──────┼────┤
│7   │偵訊（調查）筆│92年2月6日│桃園縣政府│「江睦懋」簽│林重呈  │
│    │錄第2 次      │          │警察局桃園│名2 枚、指印│        │
│    │              │          │分局青溪派│2 枚        │        │
│    │              │          │出所      │            │        │
├──┼───────┼─────┼─────┼──────┼────┤
│8   │偵訊（調查）筆│92年2月6日│桃園縣政府│「江睦懋」簽│林重呈  │
│    │錄第3 次      │          │警察局桃園│名2 枚、指印│        │
│    │              │          │分局青溪派│14枚        │        │
│    │              │          │出所      │            │        │
├──┼───────┼─────┼─────┼──────┼────┤
│9   │臺灣桃園地方法│92年2月6日│臺灣桃園地│「江睦懋」簽│        │
│    │院檢察署訊問筆│          │方法院檢察│名1 枚      │        │
│    │錄            │          │署        │            │        │
├──┴───────┴─────┴─────┴──────┴────┤
│合計偽造「江睦懋」簽名22枚、指印81枚                                │
├──────────────────────────────────┤
│偽造之私文書：                                                      │
├──┬───────┬─────┬─────┬──────┬────┤
│編號│文  件  名  稱│偽造之時間│偽造之地點│偽造之署押  │承辦警員│
├──┼───────┼─────┼─────┼──────┼────┤
│10  │刑事委任狀（受│92年2月6日│桃園縣政府│「江睦懋」簽│林重呈  │
│    │任律師：洪大明│          │警察局桃園│名1 枚      │        │
│    │）            │          │分局清溪派│            │        │
│    │              │          │出所      │            │        │
├──┴───────┴─────┴─────┴──────┴────┤
│合計偽造「江睦懋」簽名1枚、指印0 枚                                 │
└──────────────────────────────────┘
附表二（應沒收之物：表列「扣押物」，惟不含已試射擊發之子
彈）：
┌──┬────────┬───┬──────────┐
│編號│ 扣 押 物 名 稱 │數  量│備                註│
├──┼────────┼───┼──────────┤
│ 1  │改造槍枝（槍枝管│1枝   │係由仿BERETTA 廠半自│
│    │制編號：00000000│      │動手槍製造之金屬玩具│
│    │90）            │      │手槍，更換土造金屬槍│
│    │                │      │管改造而成之改造手槍│
│    │                │      │，機械性能良好，可擊│
│    │                │      │發適用子彈，認具殺傷│
│    │                │      │力。                │
├──┼────────┼───┼──────────┤
│ 2  │土造子彈        │6顆   │均係土造子彈（具直徑│
│    │                │（採樣│約9 mm之金屬彈頭），│
│    │                │2 顆，│採樣2 顆試射，可擊發│
│    │                │餘4 顆│，認具殺傷力。      │
│    │                │）    │                    │
│    │                │      │                    │
├──┼────────┼───┼──────────┤
│ 3  │改造槍枝（槍枝管│1枝   │係由仿BERETTA 廠85型│
│    │制編號：00000000│      │半自動手槍製造之金屬│
│    │71）            │      │玩具手槍換裝土造金屬│
│    │                │      │槍管改造而成之改造手│
│    │                │      │槍，機械性能良好，可│
│    │                │      │擊發適用子彈，認具殺│
│    │                │      │傷力。              │
├──┼────────┼───┼──────────┤
│ 4  │改造子彈        │4顆   │係由玩具金屬彈殼加裝│
│    │                │（採樣│直徑6.0mm 鋼珠改造而│
│    │                │1 顆，│成之改造子彈，經採樣│
│    │                │餘3 顆│1 顆試射，可擊發，認│
│    │                │）    │具殺傷力。          │
└──┴────────┴───┴──────────┘
附表三（應沒收之物：表列「扣押物」，惟不含已試射擊發之子
彈）：
┌──┬────────┬───┬──────────┐
│編號│ 扣 押 物 名 稱 │數  量│備                註│
├──┼────────┼───┼──────────┤
│ 1  │改造槍枝（槍枝管│1枝   │係由仿BERETTA 廠85型│
│    │制編號：00000000│      │半自動手槍製造之金屬│
│    │72）            │      │玩具手槍換裝土造金屬│
│    │                │      │槍管改造而成之改造手│
│    │                │      │槍，機械性能良好，可│
│    │                │      │擊發適用子彈，認具殺│
│    │                │      │傷力。              │
├──┼────────┼───┼──────────┤
│ 2  │改造子彈        │3顆   │均係由玩具金屬彈殼加│
│    │                │（採樣│裝直徑約7mm 之金屬彈│
│    │                │1 顆，│頭改造而成之改造子彈│
│    │                │餘2 顆│，採樣1 顆試射，可擊│
│    │                │）    │發，認具殺傷力。    │
├──┼────────┼───┼──────────┤
│ 3  │土造子彈        │2顆   │均係土造子彈（具直徑│
│    │                │（採樣│約7mm 之金屬彈頭），│
│    │                │1 顆，│採樣1 顆試射，可擊發│
│    │                │餘1 顆│，認具殺傷力。      │
│    │                │）    │                    │
├──┼────────┼───┼──────────┤
│ 4  │改造槍管        │3支   │均係由玩具槍金屬槍管│
│    │                │      │彈室部分加裝金屬管改│
│    │                │      │造而成之改造槍管。（│
│    │                │      │改造材料）          │
├──┼────────┼───┼──────────┤
│ 5  │玩具金屬空彈殼  │66顆  │均係玩具金屬空彈殼。│
│    │                │      │（改造材料）        │
├──┼────────┼───┼──────────┤
│ 6  │建築工業用彈    │12顆  │均係口徑0.27吋之建築│
│    │                │      │工業用彈，不具金屬彈│
│    │                │      │頭，認均不具殺傷力。│
│    │                │      │（改造材料）        │
├──┼────────┼───┼──────────┤
│ 7  │金屬棒          │2支   │均係外徑約20mm，長約│
│    │                │      │70mm之金屬棒（改造材│
│    │                │      │料）                │
├──┼────────┼───┼──────────┤
│ 8  │玩具槍金屬槍管  │2支   │均係內具阻鐵之玩具槍│
│    │                │      │金屬槍管（改造材料）│
├──┼────────┼───┼──────────┤
│ 9  │一字起子        │1支   │改造工具            │
├──┼────────┼───┼──────────┤
│ 10 │鑽頭            │1支   │改造工具            │
├──┼────────┼───┼──────────┤
│ 11 │銼刀            │1支   │改造工具            │
├──┼────────┼───┼──────────┤
│ 12 │六角扳手        │1支   │改造工具            │
├──┼────────┼───┼──────────┤
│ 13 │改造槍枝（槍枝管│1枝   │係由仿BERETTA 廠半自│
│    │制編號：00000000│      │動手槍製造之金屬玩具│
│    │46）            │      │槍換裝土造金屬槍管而│
│    │                │      │成之改造手槍，機械性│
│    │                │      │能良好，可擊發適用之│
│    │                │      │子彈，認具殺傷力。  │
├──┼────────┼───┼──────────┤
│ 14 │銅條            │20條  │改造材料            │
├──┼────────┼───┼──────────┤
│ 15 │擦槍工具        │1組   │改造工具            │
├──┼────────┼───┼──────────┤
│ 16 │磨鐵石          │5個   │改造工具            │
├──┼────────┼───┼──────────┤
│ 17 │鋼管            │7支   │改造工具            │
├──┼────────┼───┼──────────┤
│ 18 │鑽頭            │3支   │改造工具            │
├──┼────────┼───┼──────────┤
│ 19 │使用過銅條      │3支   │改造材料            │
├──┼────────┼───┼──────────┤
│ 20 │銼刀            │3支   │改造工具            │
├──┼────────┼───┼──────────┤
│ 21 │起子            │4支   │改造工具            │
├──┼────────┼───┼──────────┤
│ 22 │扳手            │1支   │改造工具            │
├──┼────────┼───┼──────────┤
│ 23 │尖嘴鉗          │1支   │改造工具            │
├──┼────────┼───┼──────────┤
│ 24 │銅塊            │2個   │改造材料            │
├──┼────────┼───┼──────────┤
│ 25 │圓鐵塊          │1個   │改造材料            │
├──┼────────┼───┼──────────┤
│ 26 │機臺鐵塊        │12塊  │改造材料            │
├──┼────────┼───┼──────────┤
│ 27 │鐵插銷          │5塊   │改造材料            │
├──┼────────┼───┼──────────┤
│ 28 │槍套            │1個   │改造材料            │
├──┼────────┼───┼──────────┤
│ 29 │小鋼珠          │1包（ │改造材料            │
│    │                │計177 │                    │
│    │                │顆）  │                    │
├──┼────────┼───┼──────────┤
│ 30 │改造槍枝（槍枝管│1枝   │係以仿BERETTA 廠半自│
│    │制編號：00000000│      │動手槍製造之玩具手槍│
│    │76）            │      │換裝土造金屬槍管改造│
│    │                │      │而成之改造手槍，機械│
│    │                │      │性能良好，認具殺傷力│
│    │                │      │。                  │
├──┼────────┼───┼──────────┤
│ 31 │改造槍枝（槍枝管│1枝   │係由仿BERETTA 廠半自│
│    │制編號：00000000│      │動手槍製造之金屬玩具│
│    │65）            │      │手槍換裝土造金屬槍管│
│    │                │      │改造而成之改造手槍，│
│    │                │      │機械性能良好，可擊發│
│    │                │      │適用子彈，認具殺傷力│
│    │                │      │。                  │
├──┼────────┼───┼──────────┤
│ 32 │改造槍枝（槍枝管│1枝   │係由仿WALTHER 廠半自│
│    │制編號：00000000│      │動手槍製造之玩具手槍│
│    │71）            │      │換裝土造金屬槍管改造│
│    │                │      │而成之改造手槍，機械│
│    │                │      │性能良好，可擊發適用│
│    │                │      │之子彈，認具殺傷力。│
├──┼────────┼───┼──────────┤
│ 33 │改造槍枝（槍枝管│1枝   │係由仿FN廠半自動手槍│
│    │制編號：00000000│      │製造之金屬玩具手槍換│
│    │72）            │      │裝土造金屬槍管改造而│
│    │                │      │成之改造手槍，機械性│
│    │                │      │能良好，可擊發適用之│
│    │                │      │子彈，認具殺傷力。  │
├──┼────────┼───┼──────────┤
│ 34 │土造子彈        │56顆  │均係由土造金屬彈殼加│
│    │                │（採樣│裝土造金屬彈頭組合而│
│    │                │19顆，│成之土造子彈，經採樣│
│    │                │餘37顆│19顆試射，均可擊發，│
│    │                │）    │認具殺傷力。        │
├──┼────────┼───┼──────────┤
│ 35 │改造子彈        │4顆   │均係由玩具槍用金屬彈│
│    │                │（採樣│殼加裝金屬彈頭組合而│
│    │                │2 顆，│成之改造子彈，經採樣│
│    │                │餘2 顆│2 顆試射，均可擊發，│
│    │                │）    │認具殺傷力。        │
├──┼────────┼───┼──────────┤
│ 36 │土造子彈        │10顆  │均係由土造金屬彈殼加│
│    │                │（採樣│裝土造金屬彈頭組合而│
│    │                │3 顆）│成之土造子彈，經採樣│
│    │                │      │ 3顆試射可擊發，認具│
│    │                │      │殺傷力。            │
├──┼────────┼───┼──────────┤
│ 37 │改造槍枝（槍枝管│1枝   │係由仿BERETTA 廠半自│
│    │制編號：00000000│      │動手槍製造之金屬玩具│
│    │73）            │      │手槍換裝土造金屬槍管│
│    │                │      │改造而成之改造手槍，│
│    │                │      │機械性能良好，可擊發│
│    │                │      │適用之子彈，認具殺傷│
│    │                │      │力。                │
└──┴────────┴───┴──────────┘
附表四（應沒收之物：表列編號之偽造通用紙幣）：
┌──┬───────┬────┬─────────────────┐
│編號│ 偽造紙幣編號 │張    數│ 備                             註│
├──┼───────┼────┼─────────────────┤
│1   │BN006995YF    │     7張│                                  │
├──┼───────┼────┼─────────────────┤
│2   │BN006066YF    │     4張│                                  │
├──┼───────┼────┼─────────────────┤
│3   │BN006950YF    │    11張│                                  │
├──┼───────┼────┼─────────────────┤
│4   │EM575655EU    │     1張│                                  │
├──┼───────┼────┼─────────────────┤
│5   │EM755655EU    │     1張│                                  │
├──┼───────┼────┼─────────────────┤
│6   │EM755697EU    │     1張│                                  │
├──┼───────┼────┼─────────────────┤
│7   │LX755667EU    │     1張│                                  │
├──┼───────┼────┼─────────────────┤
│8   │LX596769EU    │     1張│                                  │
├──┼───────┼────┼─────────────────┤
│9   │LX755656EU    │     1張│                                  │
├──┼───────┼────┼─────────────────┤
│10  │LX755651EU    │     1張│                                  │
├──┼───────┼────┼─────────────────┤
│11  │LX757615EU    │     1張│                                  │
├──┼───────┼────┼─────────────────┤
│    │合計          │    30張│                                  │
└──┴───────┴────┴─────────────────┘


司法院資訊處製作；財團法人民間司法改革基金會備份。
